臺灣士林地方法院民事裁定
111年度亡字第10號
聲  請  人  臺灣士林地方檢察署檢察官

上列聲請人聲請對失蹤人邱篤鍊為死亡宣告事件，本院裁定如下
： 
    主  文
准對失蹤人邱篤鍊（男、民國00年0月0日生、身分證統一編號 
：Z000000000號、籍設臺北市○○區○○街00號3樓之1《臺北○ ○○○○○
○○○》）為宣告死亡之公示催告。 
失蹤人邱篤鍊應於本公示催告最後揭示於法院公告處或資訊網路
之日起參個月內，向本院陳報現尚生存，如不陳報，本院將宣告
 其為死亡。 
無論何人，凡知該失蹤人邱篤鍊之生死者，均應於上開期間內，
將其所知之事實，陳報本院。 
    理  由
一、按「失蹤人失蹤滿七年後，法院得因利害關係人或檢察官之
     聲請，為死亡之宣告。失蹤人為八十歲以上者，得於失蹤
    滿 三年後，為死亡之宣告」，民法第8 條第1 、2 項分別
    定有 明文。又「法院准許宣告死亡之聲請者，應公示催告
    」，亦 為家事事件法第156 條第1 項明定。 
二、聲請意旨略以：依臺北○○○○○○○○○函稱本件失蹤人 邱篤鍊（
    男、民國00年0月0日生、身分證統一編號：Z000000000號）
    ，為滿80歲之人，且未請領新式國民身分證，並於97年11月
    19日起經臺北市政府警察局大同分局列為失蹤人口，迄今行
    方不明已逾3年，業已屆失蹤人得為死亡宣告之法定期限，
    失蹤人如尚生存則現年已100歲，爰依法聲請死亡宣告等語
    。 
三、經查，聲請人主張之上開事實，業經聲請人向各機關查詢失
    蹤人邱篤鍊之戶籍資料、勞工保險、退除役兵籍資料、健保
    、殯葬、入出境、安置紀錄、個人戶籍資料、三親等、一親
    等、前案紀錄、高額壽險、所得財產資料、信用卡申辦、個
    人董監事資訊等件，均未發現有該失蹤人仍生存活動之情形
    ，有臺北○○○○○○○○○110年11月11日北市大戶登字第11060076
    46號函附戶籍資料、衛生福利部中央健康保險署3年內無健
    保就醫紀錄、國軍退除役官兵輔導委員會3年內未領取各項
    給付、衛生福利部社會及家庭署、社會救助及社工司3年內
    未領取各項津貼、勞動部勞工保險局3年內未領有勞保老年
    給付、國民年金及老農津貼、行政院人事行政總處3年內未
    領有公教退撫給與等之80歲以上行方不明人口社會生活軌跡
    資料比對紀錄共5份、臺北市政府警察局大同分局防治組失
    蹤人口系統身分證集中查詢資料、臺北市殯葬管理處110年1
    1月4日北市殯儀二字第1103013997號函、新北市政府殯葬管
    理處110年10月29日新北殯館字第1105080714號函、內政部
    移民署110年10月29日移署資字第1100111480號函、臺北市
    政府社會局110年11月3日北市社老字第1103153302號函、個
    人戶籍資料（完整姓名）查詢結果、三親等資料查詢結果、
    己身一親等資料查詢結果、高額壽險資訊連結作業、財團法
    人金融聯合徵信中心個人任職董監事/有限合夥合夥人、商
    業登記事業負責人及經理人企業名錄、信用卡正附卡資訊、
    全國刑案資料查註紀錄表、稅務電子閘門財產所得調件明細
    表、入出境資料連結作業各1份可參，又另失蹤人邱篤練出
    生別為三男，經聲請人函請臺北○○○○○○○○○查報失蹤人兄弟
    姊妹是否婚配及有無後代子孫，以查明失蹤人之訊息，惟均
    查無資料，有臺北○○○○○○○○○110年12月6日北市大戶資字第1
    106008246號函附戶籍謄本1份在卷可稽。綜上，堪認聲請人
    之主張為真實，其聲請核與首開法條尚無不合，應予准許。
四、末按「公示催告，應記載下列各款事項：失蹤人應於期間 
    內陳報其生存，如不陳報，即應受死亡之宣告。凡知失蹤 
    人之生死者，應於期間內將其所知陳報法院」，家事事件法
     第156條第2項定有明文。又宣告死亡之公示催告應公告 之
    ；公告應揭示於法院公告處、資訊網路及其他適當處所， 
    法院認為必要時，並得命登載於公報或新聞紙，或用其他方
    法公告之；陳報期間，自揭示之日起，應有6個月以上，但 
    失蹤人滿百歲者，其陳報期間，得定為自揭示之日起2個月 
    以上，亦有同法第156條第3項準用第130 條第3 項至第5項 
    規定可參。本件既經准許對失蹤人為宣告死亡之公示催告，
     自應依上揭規定，將本公示催告揭示於法院公告處及資訊
    網 路，並定陳報期間為3個月，併分別裁定如主文第2、3項
    所示。 
五、依家事事件法第156 條裁定如主文。 

中　　華　　民　　國　　111 　年　　1 　　月　　20　　日
　　                家事庭法  官  張嘉芬 
以上正本係照原本作成。 
如不服本裁定，應於送達後10日內向本院提出抗告狀。 
中　　華　　民　　國　　111 　年　　1 　　月　　20　　日
　　                      書記官  郭宜潔